臺灣高等法院高雄分院刑事附帶民事訴訟判決
原　　　告　乙○○
被　　　告　甲○○
被　　　告　丙○○
被　　　告　丁○○
被　　　告　戊○○○
上列被告因傷害等案件（本院96年度上易字第530 號），經原告
提起附帶民事訴訟，請求損害賠償，本院判決如下：
    主  文
被告甲○○、丙○○應各給付原告新台幣伍萬元、肆萬元，及均
自民國九十六年七月十一日起至清償日止，按年息百分之五計算
之利息。
被告丁○○、戊○○○應各給付原告新台幣壹萬元，及均自民國
九十六年七月十二日起至清償日止，按年息百分之五計算之利息
。
原告其餘之訴均駁回。
    事實及理由
一、原告起訴主張：被告丙○○等於民國95年1 月25日下午8 時
    30分許，在高雄縣鳳山市○○街、南華路口，受甲○○辱罵
    ，及拉扯頭髮、腳踢腹部，再由被告丙○○以腳踹原告腹部
    、丁○○毆擊原告背部，原告因而倒地昏迷，被告戊○○○
    則抓原告頭髮等方式圍毆原告，致原告受有外傷併頭痛、背
    痛、右肩、腹部挫傷併疼痛等傷害。爰依侵權行為之法律關
    係，請求命被告甲○○、丙○○、丁○○、戊○○○分別給
    付原告精神上損害賠償新台幣（下同）50、30、30、10萬元
    ，及自起訴狀繕本送達翌日起算之法定利息。
二、被告甲○○以原告要求過高；被告丙○○、丁○○、戊○○○則以：伊等未毆打原告，自無賠償義務等語，資為抗辯，
    並均請求駁回原告之訴。
三、按附帶民事訴訟之判決，應以刑事訴訟判決所認定之事實為
    據，刑事訴訟法第500 條前段定有明文。本件原告主張被告
    丙○○等對其為傷害之事實，業據本院96年度上易字第530
    號刑事判決依傷害罪分別判處甲○○、丙○○、丁○○、戊○○○拘役40、20、15、15日（依法減為20、10、7 、7 日
    ），及依公然侮辱罪判處被告甲○○罰金2,000 元（依法減
    為1,000 元）在案，有該判決在卷可稽。則原告主張之上開
    事實，堪認真實。
四、按因故意或過失，不法侵害他人之權利者，負損害賠償責任
    ；不法侵害他人之身體、健康、名譽、自由、信用、隱私、
    貞操或不法侵害其他人格法益而情節重大者，被害人雖非財
    產上之損害，亦得請求賠償相當之金額，民法第184 條第1
    項前段、第195 條第1 項前段分別有明文規定。本件被告甲○○有公然侮辱、傷害原告身體之事實，被告丙○○、丁○○、戊○○○均有傷害原告身體之事實，均已如上述，則原
    告依上開規定，請求被告等4 人負損害賠償責任，即屬有據
    。查原告因受上開侮辱、傷害，其精神上受有相當之痛苦，
    應可認定。本院審酌被告甲○○為高職畢業，現從事販賣肉
    粽之攤販工作，每月收入不多，及其有擁有不動產；被告丙○○為大專畢業，在銀行工作，收入固定；被告丁○○現仍
    在賣肉粽，被告戊○○○則為家庭主婦；而原告現從事販賣
    鹽酥雞之攤販工作，每月收入不多，且無任何不動產；及各
    被告傷害情節之輕重、原告受傷之情形，認原告請求賠償之
    金額，被告甲○○部分以10萬元、被告丙○○部分以4 萬元
    、丁○○、戊○○○部分各以1 萬元為相當。依上所述，原
    告得請求之金額為精神慰藉金10、4 、1 、1 萬元。
五、惟按損害之發生或擴大，被害人與有過失者，法院得減輕賠
    償金額或免除之，為民法第217 條第1 項所明定。本件被告
    甲○○之行為，固應負賠償責任；然查，本件原告與被告甲○○互為侮辱、傷害，則原告就此損害之發生亦與有過失，
    此並為上開刑事判決所認定，爰斟酌2 人之相互侮辱、傷害
    情狀，認就損害之發生或擴大，原告負有百分之50之原因力
    ，本院爰減輕百分之50之賠償金額，則原告得請求被告甲○○賠償之金額為5 萬元。
六、從而，原告本於侵權行為之法律關係，請求被告甲○○、丙○○給付之金額，在5 萬元、4 萬元及自起訴狀繕本送達之
    翌日即96年7 月11日起；被告丁○○、戊○○○給付之金額
    ，在各1 萬元及自起訴狀繕本送達翌日即96年7 月12日起，
    均至清償日止，按年息百分之五計算法定遲延利息範圍內，
    為有理由，應予准許；至逾此範圍之請求，並無理由，應予
    駁回。
據上論結：本件原告之訴為一部有理由，一部無理由，依刑事訴
訟法第502 條第1 項、第2 項，判決如主文。
中　　華　　民　　國　　96　　年　　7 　　月　　25　　日
                  刑事第四庭    審判長法官　蕭權閔
                                      法官　陳吉雄
                                      法官　林水城
以上正本證明與原本無異。
本判決不得上訴。
中　　華　　民　　國　　96　　年　　7 　　月　　25　　日
　　　　　　　　　　　　　　　　　　書記官　吳新貞
